# 陈版：关于安全生产费用

提问人：lu760314 时间：2010-12-29 15:59:16
财企〔 2006 〕 478 号《高危行业企业安全生产费用财务管理暂行办法》这个文件现在还有效吗

回答人：chenyiwei
有效。而且，在目前各地安全事故频发的背景下，可以预期财政、安监部门对这一块费用的计提和使用的监管还会进一步加强。